臺灣屏東地方法院刑事判決　　　　　　 100年度易字第1006號
公　訴　人　臺灣屏東地方法院檢察署檢察官
被　　　告　郭明興
上列被告因違反毒品危害防制條例案件，經檢察官提起公訴（10
0 年度毒偵字第1223號），嗣因被告就被訴事實為有罪之陳述，
本院告知被告簡式審判程序之旨，並聽取當事人之意見後，裁定
改依簡式審判程序進行，判決如下：
    主  文
郭明興施用第二級毒品，累犯，處有期徒刑陸月，如易科罰金，
以新臺幣壹仟元折算壹日。又持有第一級毒品，累犯，處拘役伍
拾日，如易科罰金，以新臺幣壹仟元折算壹日；扣案之第一級毒
品海洛因貳包（含包裝袋，驗前淨重分別為零點壹貳柒、零點零
柒伍公克，驗後淨重分別為零點壹壹柒、零點零陸伍公克）、第
二級毒品甲基安非他命壹包（含包裝袋，驗前淨重為零點壹壹捌
公克，驗後淨重為零點壹零柒公克），均沒收銷燬之。
    事  實
一、郭明興前因施用毒品案件，經本院裁定送觀察、勒戒後，因
    認無繼續施用毒品傾向，而於民國96年4 月10日觀察、勒戒
    執行完畢釋放出所，並經臺灣屏東法院檢察署檢察官於同日
    以96年度毒偵字第354 號不起訴處分確定。其於上開觀察、
    勒戒執行完畢釋放後之5 年內，復因施用毒品案件，經本院
    以97年度簡字第1686號判處有期徒刑3 月確定，並已執行完
    畢。復因施用毒品案件，經本院以98年度簡字第727 號判處
    有期徒刑5 月確定，並於98年12月22日執行完畢。詎其猶不
    知悔改，竟基於施用二級毒品之犯意，於100 年5 月24日10
    時許，在其位於屏東縣新園鄉○○村○○路52號之住處內，
    以將第二級毒品甲基安非他命置於玻璃球內燒烤，吸食煙霧
    之方式，施用第二級毒品甲基安非他命1 次；另基於同時持
    有第一、二級毒品之犯意，於同日17時許，在屏東縣東港鎮
    ○○路上之「大東港KTV 」附近，以新臺幣1,000 元之代價
    ，向姓名年籍不詳、綽號「阿角」之成年男子購買第一級毒
    品海洛因2 包（驗前淨重分別為0.127 、0.075 公克，驗後
    淨重分別為0.117 、0.065 公克），以及第二級毒品甲基安
    非他命1 包（驗前淨重為0.118 公克，驗後淨重為0.107 公
    克），經該綽號「阿角」之成年男子交付予其收受而持有之
    。嗣於同日17時30分許，在屏東縣東港鎮○○街與成功路口
    ，因其行跡可疑，經警攔檢盤查而查獲，並扣得其所持有而
    尚未及施用之上述第一級毒品海洛因2 包、第二級毒品甲基
    安非他命1 包，復徵得其同意採尿送驗結果呈甲基安非他命
    陽性反應，始獲上情。
二、案經屏東縣政府警察局東港分局報告臺灣屏東地方法院檢察
    署檢察官偵查起訴。
    理  由
一、按本件被告郭明興所犯係死刑、無期徒刑、最輕本刑為3 年
    以上有期徒刑以外之罪，其於準備程序就前揭被訴事實為有
    罪之陳述，經法官告知簡式審判程序之旨，並聽取其與公訴
    人之意見後，本院認無不得或不宜改依簡式審判程序進行之
    處，爰依刑事訴訟法第273 條之1 第1 項，裁定本件改依簡
    式審判程序進行，合先敘明。
二、訊據被告對於上揭時、地，施用第二級毒品甲基安非他命後
    ，再向該綽號「阿角」之成年男子購買而持有第一級毒品海
    洛因、第二級毒品甲基安非他命等犯罪事實，均坦承不諱；
    而被告為警查獲所採之尿液檢體，經送正修科技大學超微量
    研究科技中心以酵素免疫分析法及氣相層析質譜儀法檢驗結
    果，呈現甲基安非他命陽性反應，此有該公司100 年6 月9
    日編號R00-0000-000號尿液檢驗報告暨屏東縣政府警察局東
    港分局偵辦毒品條例案尿液受檢人真實姓名對照表（代號：
    東警分第00000000號）各1 份附卷可稽；且扣案之白色粉末
    2 包與晶體1 包，經送高雄市立凱旋醫院鑑驗之結果，確分
    別含有第一級毒品海洛因成分（2 包驗前淨重分別為0.127
    、0. 075公克，驗後淨重分別為0.117 、0.065 公克）及第
    二級毒品甲基安非他命成分（驗前淨重為0.118 公克，驗後
    淨重為0.107 公克）無訛，有高雄市立凱旋醫院檢驗鑑定書
    2 份在卷可佐（見偵查卷第24、25頁），是被告上揭施用第
    二級毒品，以及持有第一、二級毒品之犯行，均堪認定，應
    予依法論科。
三、核被告所為，係犯毒品危害防制條例第10條第2 項之施用第
    二級毒品罪、同條例第11條第1 項、第2 項之持有第一級、
    第二級毒品罪。被告於100 年5 月24日10時許前，持有第二
    級毒品之低度行為，應為其後施用第二級毒品之高度行為所
    吸收，故不另論該部分之持有毒品罪。惟被告於99年5 月24
    日17時許，向該綽號「阿角」之成年男子購買第一級毒品海
    洛因及第二級毒品甲基安非他命之行為，係發生在被告前揭
    施用第二級毒品之後，堪認被告前揭施用第二級毒品之犯行
    ，與被告事後向綽號「阿角」之男子購買而持有第一、二級
    毒品之犯行，犯意各別，應予分論併罰。而被告同時持有第
    一、二級毒品部分，係一行為觸犯毒品危害防制條例第11條
    第1 項之持有第一級毒品罪、同條例第11條第2 項之持有第
    二級毒品罪，為想像競合犯，應從一重論以持有第一級毒品
    罪。至檢察官雖未於100 年度毒偵字第1223號起訴書所犯法
    條欄引用毒品危害防制條例第11條第2 項之條文，惟已於該
    起訴書犯罪事實欄載明被告持有第二級毒品經查獲之事實，
    並經本院於準備程序及審理中補充告知被告另涉犯持有第二
    級毒品罪嫌，此有本院100 年9 月29日準備程序及審判筆錄
    在卷足憑，是該部分既在起訴範圍內，本院自應予以審理，
    附此敘明。被告前有如前揭犯罪事實欄所載論罪科刑及執行
    完畢之紀錄，此有臺灣高等法院被告前案紀錄表1 份在卷可
    佐，是被告於有期徒刑執行完畢後，5 年內故意再犯本件有
    期徒刑以上之2 罪，為累犯，均應依法加重其刑。本院審酌
    被告施用毒品，足以戕害其身心，滋生其他犯罪，惡化治安
    ，嚴重損及公益，且被告前曾犯有施用毒品，復經觀察勒戒
    執行完畢，再因多次施用毒品案件，經法院判刑確定，其竟
    再為本件施用第二級毒品與持有第一、二級毒品之犯行，顯
    見其不思悔改，自我控制能力亦顯不佳，惟另考量被告於犯
    後已能坦承犯行，而其施用毒品之行為於本質上係屬自我戕
    害行為，反社會性之程度應屬較低，且其持有第一、二級毒
    品之數量不多，兼衡其之犯罪動機、目的、智識程度等一切
    情狀，分別量處如主文所示之刑，並均諭知易科罰金之折算
    標準。扣案之白色粉末2 包與晶體1 包，業經高雄市立凱旋
    醫院鑑驗，分屬第一級毒品海洛因與第二級毒品甲基安非他
    命無訛，已如前述，而包裝袋與其上殘留之毒品，均已難以
    分析剝離，俱應依毒品危害防制條例第18條第1 項前段規定
    ，不問屬於犯人與否，併宣告沒收銷燬之，至於送鑑耗損之
    海洛因粉末與甲基安非他命晶體，既均已滅失，自無庸再予
    宣告沒收銷燬之必要。
據上論斷，應依刑事訴訟法第273 條之1 第1 項、第299 條第1
項前段，毒品危害防制條例第10條第2 項、第11條第1 項、第2
項、第18條第1 項前段，刑法第11條、第55條、第47條第1 項、
第41條第1 項前段，判決如主文。
本案經檢察官王光傑到庭執行職務。
中    華    民    國  100     年    10    月    13    日
                    刑事第三庭  法  官  楊宗翰
以上正本證明與原本無異。
如不服本判決應於收受判決後10日內向本院提出上訴書狀，並
應敘述具體理由；其未敘述上訴理由者，應於上訴期間屆滿後
20日內向本院補提理由書（均須按他造當事人之人數附繕本）
「切勿逕送上級法院」。
中    華    民    國  100     年    10    月    13    日
                                書記官  溫訓暖
附錄本判決論罪科刑法條全文：
毒品危害防制條例第10條、11條
施用第一級毒品者，處6月以上5年以下有期徒刑。
施用第二級毒品者，處3年以下有期徒刑。
毒品危害防制條例第11條
持有第一級毒品者，處3 年以下有期徒刑、拘役或新臺幣5 萬元
以下罰金。
持有第二級毒品者，處2 年以下有期徒刑、拘役或新臺幣3 萬元
以下罰金。
持有第一級毒品純質淨重10公克以上者，處1 年以上7 年以下有
期徒刑，得併科新臺幣一百萬元以下罰金。
持有第二級毒品純質淨重20公克以上者，處6 月以上5 年以下有
期徒刑，得併科新臺幣70萬元以下罰金。
持有第三級毒品純質淨重20公克以上者，處3 年以下有期徒刑，
得併科新臺幣30萬元以下罰金。
持有第四級毒品純質淨重20公克以上者，處1 年以下有期徒刑，
得併科新臺幣10萬元以下罰金。
持有專供製造或施用第一級、第二級毒品之器具者，處1 年以下
有期徒刑、拘役或新臺幣1 萬元以下罰金。